臺灣高等法院刑事判決
109年度上更一字第185號
上  訴  人  
即  被  告  蘇德容


            黃建樺


上列上訴人因詐欺等案件，不服臺灣士林地方法院107年度訴字
第271號，中華民國108年2月14日第一審判決（起訴案號：臺灣
士林地方檢察署106年度偵字第17375號），提起上訴，本院判決
如下：
    主  文
原判決關於寅○○、辛○○有罪部分均撤銷。
寅○○犯附表「罪名及宣告刑」欄所示之罪，各處附表「罪名及宣
告刑」欄所示之刑。應執行有期徒刑壹年伍月，併科罰金新臺幣
陸萬元，罰金如易服勞役，以新臺幣壹仟元折算壹日。
辛○○犯附表「罪名及宣告刑」欄所示之罪，各處附表「罪名及宣
告刑」欄所示之刑。應執行有期徒刑肆月，併科罰金新臺幣參萬
元，罰金如易服勞役，以新臺幣壹仟元折算壹日。
    事  實
寅○○於民國106年7月28日，向姓名年籍不詳自稱「顏先生」之成
年人應徵會計工作，並依「顏先生」之指示持金融帳戶之提款卡
、密碼提領款項，並送至指定地點，寅○○雖預見以此方式提款送
款，將可供詐欺犯罪者遂行詐欺取財犯行及掩飾、隱匿詐欺取財
犯罪所得之去向、所在，竟不違背其本意，與「顏先生」共同意
圖為自己不法之所有，基於詐欺取財及洗錢之不確定故意之犯意
聯絡，由「顏先生」所屬詐騙集團成員以附表所示之方式詐騙被
害人，使被害人等陷於錯誤，分別匯款至詐騙集團成員指示之帳
戶，寅○○再依「顏先生」之指示持金融帳戶之提款卡、密碼，自
行提領附表編號1至10所示之款項（被害人、詐騙時間、方式、
匯款時間、金額、匯入帳戶、提款時間、地點、金額均如附表編
號1至10所示)。寅○○又將金融帳戶之提款卡、密碼交付辛○○，並
指示辛○○提領款項，辛○○雖預見以此方式提款，將可供詐欺犯罪
者遂行詐欺取財犯行及掩飾、隱匿詐欺取財犯罪所得之去向、所
在，竟不違背其本意，基於幫助詐欺取財之不確定故意，並與寅
○○基於洗錢之不確定故意之犯意聯絡，依寅○○之指示提領附表編
號11、12所示之款項（被害人、詐騙時間、方式、匯款時間、金
額、匯入帳戶、提款時間、地點、金額均如附表編號11、12所示
)。待寅○○及辛○○提領款項後，寅○○再依「顏先生」之指示將自
己及辛○○所提領款項送至指定地點，由詐騙集團成員收受，寅○○
、辛○○即以此方式掩飾、隱匿詐欺取財犯罪所得之去向、所在，
寅○○因而獲得共計新臺幣（下同）38,000元之報酬。
    理  由
一、上訴人即被告寅○○、辛○○僅就原審判決有罪部分提起上訴，
    未就原審判決不受理部分提起上訴，是本院僅就原審判決有
    罪部分予以審理，合先敘明。
二、本案作為認定事實所引用被告以外之人於審判外之供述證據
    ，均未經當事人於言詞辯論終結前聲明異議，本院審酌各該
    證據資料製作時之情況，亦無違法不當及證明力明顯過低之
    瑕疵，依刑事訴訟法第159條之5規定，認均有證據能力。
三、被告寅○○否認有何共同詐欺及共同洗錢之犯行，辯稱：我是
    向「顏先生」應徵會計工作，公司是做香港六合彩，工作內
    容是公司帳戶如果有錢進來的話，我要去領錢，領完錢後我
    要交到一個住家的信箱裡面，我不知道那是誰的住家，「顏
    先生」會以LINE問我當天收了多少錢云云；被告辛○○否認有
    何幫助詐欺及共同洗錢之犯行，辯稱：是寅○○叫我領錢，寅
    ○○沒有說領錢做什麼用，她給我提款卡，我就去領錢了，我
    把錢交給寅○○之後，不知道那些錢拿去做什麼用，我不知道
    那些帳戶是何人的，也不知道帳戶裡面的錢如何來的云云。
    經查：
　㈠不爭執事實
　　被告寅○○於106年7月28日，向「顏先生」應徵會計工作，嗣
    詐騙集團成員以附表所示之方式詐騙被害人，使被害人等陷
    於錯誤，分別匯款至詐騙集團成員指示之帳戶，被告寅○○再
    依「顏先生」之指示持金融帳戶之提款卡、密碼，自行提領
    附表編號1至10所示之款項（被害人、詐騙時間、方式、匯
    款時間、金額、匯入帳戶、提款時間、地點、金額均如附表
    編號1至10所示)，被告辛○○則依寅○○之指示提領附表編號11
    、12所示之款項（被害人、詐騙時間、方式、匯款時間、金
    額、匯入帳戶、提款時間、地點、金額均如附表編號11、12
    所示)，其後被告寅○○再依「顏先生」之指示將自己及被告
    辛○○所提領款項送至指定地點等情，業據被告寅○○、辛○○於
    本院審理中坦承不諱(本院上更一卷第142至143、286至290
    頁)，並有附表「證據名稱」欄所示之證據存卷可考，此部
    分事實應堪認定。
　㈡本件爭點為，被告寅○○為前開提款送款之行為，主觀上有無
    詐欺取財及洗錢之不確定故意，被告辛○○為前開提款之行為
    ，主觀上有無幫助詐欺取財及洗錢之不確定故意。茲論述如
    下：
　⒈行為人對於構成犯罪之事實，預見其發生，而其發生並不違
    背其本意者，以故意論，刑法第13條第2項定有明文，此即
    實務及學理上所稱之「不確定故意」、「間接故意」或「未
    必故意」。申言之，不確定故意係指行為人主觀上對於構成
    要件之可能實現有所預見，卻聽任其自然發展，終至發生構
    成要件該當結果，或實現不法構成要件之主觀心態。行為人
    此種容任實現不法構成要件或聽任結果發生之內心情狀，即
    屬刑法所稱之不確定故意。
　⒉金融機構帳戶事關個人財產權益之保障，與存戶之存摺、提
    款卡、提款卡密碼及網路銀行密碼結合後更具專屬性及私密
    性，多僅本人始能使用，縱偶有特殊情況須將存摺、提款卡
    、提款密碼及網路銀行密碼交付他人者，亦必係與該收受之
    人具相當信賴關係，並確實瞭解其用途，並無任意交付予他
    人使用之理；且我國金融機構眾多，各金融機構除廣設分行
    外，復在便利商店、商場、公立機關、機構、行號等處設立
    自動櫃員機，金融機構帳戶提款卡持卡人使用自動櫃員機提
    領款項極為便利，是依一般人之社會生活經驗，如帳戶內款
    項來源正當，提款卡持卡人大可自行提領，若提款卡持卡人
    不自行提領金融機構帳戶內款項，反而支付代價或提供利益
    委由他人臨櫃或至便利商店、金融機構所附設自動櫃員機處
    提領現金，就該金融機構帳戶內款項可能係詐欺或其他財產
    犯罪所得之不法來源，當有合理之預期。是行為人若對於他
    人可能以其所持不詳之人提款卡提領款項之行為，遂行詐欺
    犯罪之取財行為，已預見其發生而其發生並不違反其本意，
    自仍應負相關之罪責。況詐欺犯罪者利用車手從他人金融機
    構帳戶提領款項，業經報章媒體多所披露，並屢經政府及新
    聞為反詐騙之宣導，是一般具有通常智識之人，應均可知悉
    支付薪資或對價委由他人臨櫃或至自動櫃員機處提領帳戶款
    項者，目的多係藉此取得不法犯罪所得，且隱匿背後主嫌身
    分，以逃避追查。被告寅○○自陳為專科畢業，曾在醫院工作
    ，被告辛○○自陳為專科畢業，從事室內設計工作等情（本院
    上更一卷第278頁），堪認被告寅○○、辛○○有相當智識程度
    及社會經驗，為心智成熟健全之成年人，實難就上情諉為不
    知。
　⒊被告寅○○於偵查中供稱：我是應徵六合彩的會計工作，對方
    是以LINE與我聯繫，工作內容是每天中午有工作時會通知我
    去信箱拿取金融卡，請我先去試卡，傍晚時簽賭者才會有資
    金進來，領款後放進信封，對方會通知我放到林森北路或汐
    止龍安街的某處信箱，每天底薪1,000元，領款後可以抽成
    千分之2.5，我問他有無辦公室，他說沒有，我當時有懷疑
    ，有問對方是否是詐騙，對方說不可能，我也有問對方提款
    卡來源，對方說是當舖買的，我知道六合彩賭博不合法等語
    (偵卷第197至198頁)；於原審審理中供稱：領款後對方會說
    提款卡是否要繼續使用，如果不要使用，我就會丟掉，如果
    要使用，對方會告訴我地址，我就會把提款卡放在對方指定
    地點的信箱內，對方會在信箱內放信封，信封內有我的工資
    等語(原審訴字卷第106頁)。
　⒋我國關於博奕事業均為政府獨占經營之事業，僅由政府委託
    經營之樂透、今彩539、刮刮樂、運彩為合法，且亦有配合
    之特定銀行以處理相關金流，是經營六合彩並要求他人配合
    提款送款顯係不法行為。況被告寅○○所稱應徵過程與一般正
    常工作之應徵多係在公司內進行，由進行面試之人透過面對
    面交流決定是否錄取應徵者之程序迥異，對方亦未提供公司
    名稱、營業地址等公司相關資訊，顯與常情有違。又被告寅
    ○○用以提款之金融卡，係不認識之他人所有，事先放置信箱
    內之隱蔽處，再由對方通知被告寅○○前往拿取、領款，並將
    款項放置特定處所信箱內之隱蔽處，依此行為模式，顯係將
    單一提款行為刻意多段分工，以隱諱之方式安排由不同人進
    行，且於提領完畢後立即回報，甚至於提領後將金融卡丟棄
    ，核與一般公司之通常領款程序有別。況被告寅○○係在指定
    地點之信箱內拿取報酬，並無任何薪資單或領據，亦與一般
    正常公司發放薪水及出帳程序有異。且持提款卡至自動櫃員
    機提領金錢，並將款項送至指定處所，此一工作內容實無須
    耗費多大之勞力，然被告寅○○卻可獲得日薪1,000元加上抽
    成千分之2.5之高額報酬，其付出之勞力與獲得之報酬顯不
    相當，明顯不合常情，當可預見此一工作係屬違法行為，所
    提領之款項為不法所得，否則何需提供如此高薪，並以此種
    迂迴、隱晦之方式交付提領之款項。參諸被告寅○○提款頻率
    、時間接近，若係來源合法之款項，實難想像有即時領款、
    取款之急迫性，被告寅○○卻仍聽從指示前往領款，顯與詐欺
    犯罪者對一般民眾施行詐術，致民眾陷於錯誤而匯款後，為
    免被害人因發覺有異而報警處理，致無法領取詐欺所得，或
    於提款後為避免追緝，乃須即時、迅速地領取犯罪所得，並
    於提款後前往特定地點交付贓款之犯罪模式相同。準此，被
    告寅○○依「顏先生」之指示提領款項時，對於自己所應徵工
    作係為詐欺車手，所提領款項可能係詐欺所得等情，應有所
    預見，卻仍多次依指示提領款項，協助詐欺犯罪者領得贓款
    ，完成詐欺取財計畫，顯見被告寅○○有容認自己與詐欺犯罪
    者共同為詐欺取財犯行之不確定故意，核其所為係屬詐欺取
    財罪之共同正犯。
　⒌刑法上之幫助犯，係指對於犯罪與正犯有共同之認識，而以
    幫助之意思，對於正犯資以助力，而未參與實行犯罪之行為
    者而言。是以，縱未參與實行犯罪構成要件之行為，而僅係
    出於幫助之意思提供助力者，雖非共同正犯，但仍屬幫助犯
    。
　⒍被告辛○○於偵查中供稱：是寅○○要我去領款，我是在她忙的
    時候幫忙去領款，後來我發現寅○○常使用提款卡領錢，我就
    問她，她說是她上班的方式，我就以手機下載圖片給她看，
    我說這好像是車手工作等語(偵卷第199頁)；於原審審理中
    供稱：是我太太寅○○請我去提款，領完後我就把錢交給寅○○
    ，後來我覺得寅○○的行為很怪異，提款太多次，好像跟車手
    一樣等語(原審訴字卷第104至105頁)。
　⒎被告寅○○提供被告辛○○用以提款之金融卡，係不認識之他人
    所有，並非被告寅○○本人之金融卡，被告辛○○身為被告寅○○
    之夫，日常起居均在一起，受被告寅○○要求以他人所有之金
    融卡提款時，理當對此一行為模式有所質疑，而無不加聞問
    之理。且被告寅○○要求被告辛○○提款時，被告寅○○正忙於其
    他事情，在此情形下，被告寅○○有何急迫提款之必要，而需
    要求被告辛○○待為領款，此等持他人之提款卡，在密集時間
    內頻繁提款之行為，不僅與一般公司之通常領款程序有別，
    亦與一般人之取款習慣迥異。參諸被告寅○○要求被告辛○○提
    款之帳戶不同，時間接近，若係來源合法之款項，實難想像
    有即時領款、取款之急迫性，被告辛○○卻仍聽從指示前往領
    款，顯與詐欺犯罪者對一般民眾施行詐術，致民眾陷於錯誤
    而匯款後，為免被害人因發覺有異而報警處理，致無法領取
    詐欺所得，或於提款後為避免追緝，乃須即時、迅速地領取
    犯罪所得之犯罪模式相同。準此，被告辛○○依被告寅○○之指
    示提領款項時，對於所提領款項可能係詐欺所得一情，應有
    所預見，卻仍多次依指示提領款項，為他人之詐欺取財犯行
    提供助力，使詐欺犯罪者得以順利完成詐欺取財之犯行，顯
    見被告辛○○有容認自己幫助詐欺犯罪者遂行詐欺取財犯行之
    不確定故意，惟依卷內證據尚無法認定被告辛○○係以自己實
    行詐欺取財犯罪之意思，或與他人為詐欺取財犯罪之犯意聯
    絡，或有直接參與詐欺取財犯罪構成要件之行為分擔，核其
    所為係屬詐欺取財罪之幫助犯。
　⒏洗錢防制法之立法目的，依同法第1條規定，係在於防範及制
    止因特定犯罪所得之不法財物或財產上利益，藉由洗錢行為
    （例如經由各種金融機構或其他交易管道），使其形式上轉
    換成為合法來源，以掩飾或切斷其財產或財產上利益來源與
    犯罪之關聯性，而藉以逃避追訴、處罰。準此以觀，洗錢防
    制法洗錢罪之成立，除行為人在客觀上有掩飾或隱匿因特定
    犯罪所得財產或財產上利益之具體作為外，尚須行為人主觀
    上具有掩飾或隱匿其財產或利益來源與犯罪之關聯性，使其
    來源形式上合法化，以逃避國家追訴、處罰之犯罪意思，始
    克相當。倘能證明人頭帳戶內之資金係前置之特定犯罪所得
    ，即應逕以一般洗錢罪論處，例如詐欺集團向被害人施用詐
    術後，為隱匿其詐欺所得財物之去向，而令被害人將其款項
    轉入該集團所持有、使用之人頭帳戶，並由該集團所屬之車
    手前往提領詐欺所得款項得逞，檢察官如能證明該帳戶內之
    資金係本案詐欺之特定犯罪所得，即已該當於洗錢防制法第
    14條第1項之一般洗錢罪，倘行為人意圖掩飾或隱匿特定犯
    罪所得來源，而將特定犯罪所得直接消費處分，甚或交予其
    他共同正犯，而由共同正犯以虛假交易外觀掩飾不法金流移
    動，即難認單純犯罪後處分贓物之行為，應仍構成洗錢防制
    法第2條之洗錢行為。本件詐騙集團成員詐騙被害人後，被
    害人將詐騙款項匯入詐騙集團成員所掌控之人頭帳戶，再分
    別由被告寅○○、辛○○提領詐騙款項，其作用在於將詐欺被害
    人所取得贓款，透過被告寅○○、辛○○提領為現金後，客觀上
    得以切斷詐騙所得金流之去向，阻撓國家對詐欺犯罪所得之
    追查。被告寅○○、辛○○對於所提領款項可能係詐欺所得一情
    ，既已有所預見，對於此等提款行為得以切斷詐欺金流之去
    向乙節，自亦可以預見，卻仍多次依指示提領款項，達到掩
    飾、隱匿該財產與犯罪之關聯性及逃避國家追訴、處罰之目
    的，足見被告寅○○、辛○○有容認自己與詐欺犯罪者共同為洗
    錢犯行之不確定故意，核其等所為係屬一般洗錢罪之共同正
    犯。
　㈢綜上所述，本案事證明確，被告寅○○所為詐欺取財及洗錢之
    犯行，被告辛○○所為幫助詐欺取財及洗錢之犯行，堪以認定
    ，均應依法論科。　
四、論罪
  ㈠核被告寅○○附表編號1至12所為，均係犯刑法第339條第1項之
    詐欺取財罪、洗錢防制法第14條第1項之一般洗錢罪；被告
    辛○○附表編號11、12所為，均係犯刑法第30條第1項前段、
    第339條第1項之幫助詐欺取財罪、洗錢防制法第14條第1項
    之一般洗錢罪。
　㈡公訴意旨雖認被告寅○○、辛○○所為係犯刑法第339條之4第1項
    第2款之加重詐欺取財罪。然被告寅○○於原審審理中供稱：
    我後來發現「顏先生」、「阿明」、「阿湋」等人係同一人
    ，只是透過電話變音，我一開始分不出來等語（原審訴字卷
    第104頁），衡諸現今科技發達，市面上亦有變音器材販售
    ，一人可喬裝多種聲音，變音尚非難事，是被告寅○○前開辯
    解尚非無據，又依卷內證據尚不足以證明本案共犯除「顏先
    生」外另有他人，或「顏先生」、「阿明」、「阿湋」確係
    不同人，自應為被告有利之認定，而認本案共犯只有「顏先
    生」一人。是被告寅○○所為係犯刑法第339條第1項之詐欺取
    財罪，被告辛○○所為係犯刑法第30條第1項前段、第339條第
    1項之幫助詐欺取財罪，公訴意旨容有未洽，惟因本件社會
    基礎事實相同，並經本院當庭告知上述罪名，爰依法變更起
    訴法條。
  ㈢被告寅○○與「顏先生」間，就附表編號1至12詐欺取財及洗錢
    之犯行，被告寅○○、辛○○間，就附表編號11、12洗錢之犯行
    ，均有犯意聯絡及行為分擔，各應論以共同正犯。
  ㈣被告寅○○、辛○○就同一被害人所匯詐騙款項之多次提款行為
    ，係本於單一犯意，在密切接近之時間、地點實施，且侵害
    同一法益，各行為之獨立性極為薄弱，依一般社會健全概念
    ，在時間差距上難以強行分開，在刑法評價上，以視為數個
    舉動之接續施行，合為包括之一行為予以評價，較為合理，
    各應論以接續犯之一罪。
　㈤被告寅○○以一行為而觸犯詐欺取財罪及一般洗錢罪，被告辛○○以一行為而觸犯幫助詐欺取財罪及一般洗錢罪，均為想像
    競合犯，各應依刑法第55條規定從一重之一般洗錢罪處斷。
  ㈥被告寅○○所犯12罪間，被告辛○○所犯2罪間，犯意各別，行為
    互殊，均應分論併罰。
　㈦起訴書雖未記載被告寅○○、辛○○所為亦犯洗錢防制法第14條
    第1項之一般洗錢罪，然此部分與前開有罪之詐欺取財部分
    有想像競合犯之裁判上一罪關係，並經本院審理時諭知此罪
    名(本院卷第270頁)，應為起訴效力所及，本院自得併予審
    理。　
　㈧被告辛○○前因詐欺案件，經原審法院以102年度審易字第199
    號判決判處有期徒刑10月、緩刑3年確定，嗣經撤銷緩刑入
    監執行，於106年4月24日執行完畢等情，有本院被告前案紀
    錄表在卷可稽（本院上更一卷59至60頁）。被告辛○○於有期
    徒刑執行完畢後，5年以內故意再犯本案有期徒刑之罪，為
    累犯，而前案及本案均為詐欺案件，罪質類似，且被告辛○○
    係於前案執行完畢後未滿4月即再犯本案，足見其對刑罰反
    應力薄弱，惡性非輕，本院審酌累犯規定所欲維護法益之重
    要性、防止侵害之可能性及事後矯正行為人之必要性，綜合
    斟酌各項情狀，認被告辛○○本案各次犯行依刑法第47條第1
    項規定加重最低本刑，並未悖於罪刑相當原則及比例原則，
    均應依刑法第47條第1項規定加重其刑。　
五、撤銷改判之理由
　㈠原審認被告寅○○、辛○○罪證明確，予以論罪科刑，固非無見
    。惟查：⒈就詐欺部分，被告寅○○所為係犯刑法第339條第1
    項之詐欺取財罪，被告辛○○所為係犯刑法第30條第1項前段
    、第339條第1項之幫助詐欺取財罪，已如前述，原審認被告
    寅○○、辛○○所為係犯刑法第339條之4第1項第2款之加重詐欺
    取財罪，容有未洽。⒉被告寅○○、辛○○所為另犯洗錢防制法
    第14條第1項之一般洗錢罪，亦如前述，原審漏未論以該罪
    ，尚有違誤。被告寅○○、辛○○上訴意旨猶執前詞否認犯行，
    要無可採，俱如前述；其等上訴請求從輕量刑，因原判決有
    前開認定事實及適用法律之違誤，量刑基礎已有不同，難認
    有據；其等上訴請求為緩刑宣告，亦非可採，詳如後述。惟
    原判決既有上揭可議之處，自屬無可維持，應由本院將原判
    決予以撤銷改判。
  ㈡爰審酌被告寅○○、辛○○正值青壯，四肢健全，智識正常，卻
    不思循正途獲取財物，為圖一己私利，以上開方式謀財，而
    被告寅○○擔任提款車手，被告辛○○為幫助被告寅○○而領款，
    雖均非直接對被害人施行詐術騙取財物，然其等角色除供詐
    欺集團成員遂行詐欺取財之行為外，亦同時增加檢警查緝及
    被害人求償之困難，危害社會秩序不輕，惟念及被告寅○○已
    與被害人達成和解並賠償完畢，有附表「是否和解/被告給
    付被害人和解金額」欄所示之證據在卷可查，犯後態度非差
    ，被告辛○○始終否認犯行，且未與被害人達成和解，犯後態
    度不佳，兼衡被告寅○○、辛○○於本案犯罪之角色分工、地位
    、犯罪之動機、目的、手段、詐騙金額，暨其等之素行、智
    識程度、家庭經濟狀況(本院上更一卷第278頁)等一切情狀
    ，分別量處如主文欄第2項、第3項所示之刑並，並就罰金刑
    部分諭知易服勞役之折算標準。
　㈢刑法第51條數罪併罰定執行刑之立法方式，採限制加重原則
    ，亦即非以累加方式定應執行刑，該條第5款即明定：「宣
    告多數有期徒刑者，於各刑中之最長期以上，各刑合併之刑
    期以下，定其刑期。但不得逾30年。」被告寅○○、辛○○所處
    之宣告刑，審酌其等所犯各罪，犯罪時間尚屬集中，且犯罪
    手法類似，如以實質累加之方式定應執行刑，處罰之刑度顯
    將超過其行為之不法內涵，而違反罪責原則，依多數犯罪責
    任遞減原則，各定其應執行刑如主文第2項、第3項所示，並
    就罰金刑部分諭知易服勞役之折算標準。
　㈣被告寅○○、辛○○前因詐欺案件，經本院以108年度上訴字第15
    34號判決分別判處應執行有期徒刑1年、4月確定，有本院被
    告前案紀錄表在卷可稽（本院上更一卷47至48、64頁）。被
    告寅○○、辛○○既曾因故意犯罪受有期徒刑之宣告，核與刑法
    第74條第1項之緩刑要件不符，本院自無從對其等宣告緩刑
    。
　㈤被告寅○○所分得之報酬為38,000元，業據其於原審審理中供
    述在卷（原審訴字卷第185頁），而被告寅○○與被害人和解
    並賠償之金額如附表「是否和解/被告給付被害人和解金額
    」欄所示，已逾被告寅○○所取得之犯罪所得，若再就上開犯
    罪所得予以宣告沒收，對被告寅○○顯有過苛之虞，爰不就上
    開犯罪所得宣告沒收或追徵。至本案其餘詐騙所得，因無證
    據證明實際上係由被告寅○○、辛○○所取得，亦無證據認定其
    等就此部分詐騙所得具有事實上處分權，自無從就此部分詐
    騙所得宣告沒收或追徵。　
據上論斷，應依刑事訴訟法第369條第1項前段、第364條、第299
 條第1項前段、第300條，判決如主文。
本案經檢察官黃騰耀到庭執行職務。
中　　華　　民　　國　　110 　年　　1 　　月　　26　　日
                  刑事第二十五庭審判長法  官 邱滋杉
                                      法  官 陳彥年
                                      法  官 文家倩
以上正本證明與原本無異。
如不服本判決，應於收受送達後20日內向本院提出上訴書狀，其
未敘述上訴之理由者並得於提起上訴後20日內向本院補提理由書
（均須按他造當事人之人數附繕本）「切勿逕送上級法院」。
                                      書記官 桑子樑
中　　華　　民　　國　　110 　年　　1 　　月　　26　　日
附錄：本案論罪科刑法條全文
中華民國刑法第339條
意圖為自己或第三人不法之所有，以詐術使人將本人或第三人之
物交付者，處5年以下有期徒刑、拘役或科或併科50萬元以下罰
金。
以前項方法得財產上不法之利益或使第三人得之者，亦同。
前二項之未遂犯罰之。
洗錢防制法第14條
有第二條各款所列洗錢行為者，處7年以下有期徒刑，併科新臺
幣5百萬元以下罰金。
前項之未遂犯罰之。
前二項情形，不得科以超過其特定犯罪所定最重本刑之刑。
附表
編號 告訴人或被害人 詐騙方式 匯款時間 匯入帳戶 詐騙金額（新臺幣） 提領人 提領時間/地點 提領金額 (新臺幣) 證據名稱 是否和解/ 被告給付被害人和解金額 (證據卷頁) 罪名及宣告刑 1 戊○○ 於106年7月14日15時30分許在臉書社團刊登廣告，佯稱販售冰箱，致戊○○陷於錯誤，下單購買，而依詐騙集團成員指示匯款。 106年8月2日18時53分 中國信託銀行帳號000000000000號帳戶 3萬元 寅○○  106年8月2日19時22分/新北市○○區○○街000號全家便利商店汐止莊敬店 2萬元 ⒈證人戊○○於警詢之證述（偵卷第71至73、74至76頁） ⒉戊○○之臺灣銀行網路銀行交易通知、存摺影本（偵卷第220至222頁） ⒊中國信託銀行帳號000000000000號帳戶、華南銀行帳號000000000000號帳戶交易明細(本院卷第119、129頁) ⒋監視器擷取畫面（偵卷第140至159頁）   是/3萬元 (上訴卷第337至341頁)  寅○○共同犯一般洗錢罪，處有期徒刑肆月，併科罰金新臺幣參萬元，罰金如易服勞役，以新臺幣壹仟元折算壹日。    106年8月2日 18時51分 同上 49,123元  106年8月2日19時23分/同上 2萬元           106年8月2日19時24分/同上 2萬元           106年8月2日19時25分/同上 2萬元       106年8月2日 20時6分 同上 3萬元  106年8月2日19時26分/同上 8,000元           106年8月2日20時11分/新北市○○區○○路00號全家便利商店汐止新興店 2萬元       106年8月2日 20時9分 華南銀行帳號000000000000號帳戶 3萬元 寅○○  106年8月2日20時13分/同上 2萬元           106年8月2日20時13分/同上 1萬元    2 子○○ 於106年8月2日16時許在臉書社團刊登廣告，佯稱販售二手冷氣，致子○○陷於錯誤，下單購買，而依詐騙集團成員指示匯款。 106年8月2日18時58分 中國信託銀行帳號000000000000號帳戶 9,500元 寅○○ 106年8月2日20時11分/新北市○○區○○街000號全家便利商店汐止莊敬店 1萬元 ⒈證人子○○於警詢之證述（偵卷第77至79頁） ⒉子○○之臺灣銀行存摺影本（偵卷第225頁） ⒊監視器擷取畫面（偵卷第140至159頁） 是/9,500元 (訴字卷第211、265頁) 寅○○共同犯一般洗錢罪，處有期徒刑參月，併科罰金新臺幣貳萬元，罰金如易服勞役，以新臺幣壹仟元折算壹日。 3 丑○○ 於106年8月12日14時許在臉書社團刊登廣告，佯稱販售冰箱，致丑○○陷於錯誤，下單購買，而依詐騙集團成員指示匯款。 106年8月12日16時53分 永豐銀行帳號0000000000000000號帳戶 16,000元 寅○○ 106年8月12日17時2分/新北市○○區○○○路000號全家便利商店汐止秀峰店 1萬元 ⒈證人丑○○於警詢之證述（偵卷第96至97頁） ⒉自動櫃員機交易明細（偵卷第252頁） ⒊監視器擷取畫面（偵卷第140至159頁） 是/16,000元 (訴字卷第247、265頁) 寅○○共同犯一般洗錢罪，處有期徒刑參月，併科罰金新臺幣貳萬元，罰金如易服勞役，以新臺幣壹仟元折算壹日。        106年8月12日17時3分/同上 9,000元    4 癸○○ 於106 年8 月12日17時20分許，佯稱為「486團購網」客服人員，因作業疏失，誤設定為重複下單，須至自動櫃員機操作取消設定，致癸○○陷於錯誤，而依指示匯款。 106年8月12日18時19分 永豐銀行帳號0000000000000000號帳戶 27,980元 寅○○ 106年8月12日18時25分/新北市○○區○○街000號全家便利商店汐止莊敬店 2萬元 ⒈證人癸○○於警詢之證述（偵卷第98至99頁） ⒉癸○○之台新銀行存摺影本（偵卷第257至258頁反面） ⒊監視器擷取畫面（偵卷第140至159頁）  是/33,200元 (訴字卷第285頁) 寅○○共同犯一般洗錢罪，處有期徒刑肆月，併科罰金新臺幣參萬元，罰金如易服勞役，以新臺幣壹仟元折算壹日。        106年8月12日18時26分/同上 2萬元       106年8月12日18時37分 同上 5,123元  106年8月12日19時50分/新北市○○區○○街00號全家便利商店汐止興莊店 2,000元           106年8月12日20時8分/新北市○○區○○○路000號合作金庫汐止分行 3,800元    5 卯○○ 於106年8月12日15時9分許在臉書社團刊登廣告，佯稱販售蘋果廠牌之筆記型電腦，致卯○○陷於錯誤，下單購買，而依詐騙集團成員指示匯款。 106年8月12日19時46分 國泰世華銀行帳號000000000000號帳戶 28,985元 寅○○ 106年8月12日20時/新北市○○區○○路00號全家便利商店汐止新興店 2萬元 ⒈證人卯○○於警詢之證述（偵卷第100至103頁） ⒉自動櫃員機交易明細（偵卷第263頁） ⒊監視器擷取畫面（偵卷第140至159頁） 是/6,000元 (上訴卷第299、307頁) 寅○○共同犯一般洗錢罪，處有期徒刑肆月，併科罰金新臺幣參萬元，罰金如易服勞役，以新臺幣壹仟元折算壹日。        106年8月12日20時1分/同上 9,000元    6 壬○○ 於106年8月12日19時11分許，佯稱為某網路購物店家客服人員，因作業疏失，購物金額及付款方式有誤，須至自動櫃員機操作取消設定，致壬○○陷於錯誤，而依指示匯款。 106年8月12日20時18分 國泰世華銀行帳號000000000000號帳戶 29,985元 寅○○ 106年8月12日20時24分/新北市○○區○○路0段000號國泰世華銀行汐止分行 2萬元 ⒈證人壬○○於警詢之證述（偵卷第104至106頁） ⒉壬○○之中華郵政存簿封面及內頁影本、自動櫃員機交易明細（偵卷第266頁正反面） ⒊監視器擷取畫面（偵卷第140至159頁） 是/30,000元 (訴字卷第247、265頁) 寅○○共同犯一般洗錢罪，處有期徒刑肆月，併科罰金新臺幣參萬元，罰金如易服勞役，以新臺幣壹仟元折算壹日。        106年8月12日20時25分/同上 1萬元    7 丙○ 於106年8月13日15時許在「Citytalk」活動資訊網站刊登廣告，佯稱販售防彈少年團之演唱會門票，致丙○陷於錯誤，下單購買，而依詐騙集團成員指示匯款。 106年8月13日15時許 彰化銀行帳號0000000000000000號帳戶 15,000元 寅○○ 106年8月13日15時13分/新北市○○區○○○路0段00○0號合作金庫南汐止分行 15,000元 ⒈證人丙○於警詢之證述（偵字17375號卷第109至110頁） ⒉彰化銀行帳號0000000000000000號帳戶交易明細(本院卷第135頁) ⒊監視器擷取畫面（偵卷第140至159頁） 是/17,000元 (訴字卷第207、267頁) 寅○○共同犯一般洗錢罪，處有期徒刑參月，併科罰金新臺幣貳萬元，罰金如易服勞役，以新臺幣壹仟元折算壹日。 8 己○○ 於106年8月13日14時30分許在「Citytalk」活動資訊網站刊登廣告，佯稱販售防彈少年團之演唱會門票，致己○○陷於錯誤，下單購買，而依詐騙集團成員指示匯款。 106年8月13日15時27分 彰化銀行帳號0000000000000000號帳戶 15,000元 寅○○ 106年8月13日15時38分/新北市○○區○○街000號全家便利商店汐止莊敬店 2萬元 ⒈證人己○○於警詢之證述（偵卷第111至113頁） ⒉自動櫃員機交易明細表（偵卷第278頁） ⒊監視器擷取畫面（偵卷第140至159頁） 否/15,000元 (上訴卷第463頁) 被害人拒絕和解，被告提存上開款項至臺灣臺南地方法院提存所。 寅○○共同犯一般洗錢罪，處有期徒刑參月，併科罰金新臺幣貳萬元，罰金如易服勞役，以新臺幣壹仟元折算壹日。 9 甲○○ 於106年8月13日某時許在通訊軟體Line刊登廣告，佯稱販售防彈少年團之演唱會門票，致甲○○陷於錯誤，下單購買，而依詐騙集團成員指示匯款。 106年8月13日15時54分 彰化銀行帳號0000000000000000號帳戶 7,000元 寅○○ 106年8月13日15時57分/同上 15,000元 ⒈證人甲○○於警詢之證述（偵卷第114至115頁） ⒉自動櫃員機交易明細（偵卷第282頁） ⒊監視器擷取畫面（偵卷第140至159頁） 是/7,000元 (訴字卷第209、265頁) 寅○○共同犯一般洗錢罪，處有期徒刑參月，併科罰金新臺幣貳萬元，罰金如易服勞役，以新臺幣壹仟元折算壹日。 10 丁○○ 於106 年8 月13日14時許在Citytalk」網站「求換售讓票券版（PPS）」刊登廣告，佯稱販售防彈少年團之演唱會門票，致丁○○陷於錯誤，下單購買，而依詐騙集團成員指示匯款。 106年8月13日16時18分 彰化銀行帳號0000000000000000號帳戶 3萬元 寅○○ 106年8月13日16時33分/新北市○○區○○路00號全家便利商店汐止新興店 2萬元 ⒈證人丁○○於警詢之證述（偵卷第116至119頁） ⒉自動櫃員機交易明細（偵卷第285頁） ⒊監視器擷取畫面（偵卷第140至159頁） 是/6,000元 (上訴卷第303、305頁) 寅○○共同犯一般洗錢罪，處有期徒刑肆月，併科罰金新臺幣參萬元，罰金如易服勞役，以新臺幣壹仟元折算壹日。        106年8月13日16時34分/同上 1萬元    11 乙○○ 於106年8月14某時許在「PC HOME」網站，刊登廣告，佯稱販售掃地機，致乙○○陷於錯誤，下單購買，而依詐騙集團成員指示匯款。 106年8月14日10時44分許 新光銀行帳號0000000000000號帳戶 5,000元 辛○○ 106年8月14日11時38分/新北市○○區○○○路000號合作金庫汐止分行 5,000元 ⒈證人乙○○於警詢之證述（偵卷第131至132頁） ⒉新光銀行帳號0000000000000號帳戶交易明細(本院卷第125頁) ⒊監視器擷取畫面（偵卷第140至159頁） 是/5,000元 (訴字卷第209、267頁) 寅○○共同犯一般洗錢罪，處有期徒刑參月，併科罰金新臺幣貳萬元，罰金如易服勞役，以新臺幣壹仟元折算壹日。 辛○○共同犯一般洗錢罪，累犯，處有期徒刑參月，併科罰金新臺幣貳萬元，罰金如易服勞役，以新臺幣壹仟元折算壹日。 12 庚○○ 於106年8月14日某時許在「旋轉APP 」網站刊登廣告，佯稱販售韓國團體演唱會門票，致庚○○陷於錯誤，下單購買，而依詐騙集團成員指示匯款。 106年8月14日10時54分許 中國信託銀行帳號000000000000號帳戶 5,000元 辛○○ 106年8月14日11時40分/同上 13,000元 ⒈證人庚○○於警詢之證述（偵卷第133至134頁） ⒉網路轉帳交易結果（偵卷第308頁正反面） ⒊監視器擷取畫面（偵卷第140至159頁） 是/8,000元 (訴字卷第211、267頁) 寅○○共同犯一般洗錢罪，處有期徒刑參月，併科罰金新臺幣貳萬元，罰金如易服勞役，以新臺幣壹仟元折算壹日。 辛○○共同犯一般洗錢罪，累犯，處有期徒刑參月，併科罰金新臺幣貳萬元，罰金如易服勞役，以新臺幣壹仟元折算壹日。    106年8月14日16時55分 許（起訴狀誤載為10時 55分許） 同上 3,000元